臺灣高等法院刑事裁定　　　　　　　　　100年度抗字第803號
抗　告　人
即　受刑人　紀硯文
上列抗告人因聲請定其應執行刑案件，不服臺灣板橋地方法院中
華民國100 年6 月13日裁定（100 年度聲字第2525號），提起抗
告，本院裁定如下：
    主  文
抗告駁回。
    理  由
一、聲請意旨略以：抗告人即受刑人紀硯文（下稱受刑人）因違
    反毒品危害防制條例等案件，先後經判決確定如附表（編號
    4、5之偵查（自訴）機關年度案號均更正為板橋地檢96年度
    偵緝字第3332號、3333號、96年度偵字第29623 號；編號13
    之宣告刑更正為有期徒刑3 月；編號14、15之確定判決案號
    均更正為97年度易字第1078號、第1282號），分別就(1)編號
    1 至編號12及(2)編號13至編號23，應依刑法第53條、第51條
    第5款，定其應執行之刑，爰依刑事訴訟法第477條第1 項聲
    請裁定等語。
二、原裁定以：
(一)按刑法第50條規定：「裁判確定前犯數罪者，併合處罰之」
    ，第53條規定：「數罪併罰，有二裁判以上者，依第51條之
    規定，定其應執行之刑」。是刑法第51條之數罪併罰，應以
    合於同法第50條之規定為前提，而第50條之併合處罰，則以
    裁判確定前犯數罪為條件，若於一罪之裁判確定後又犯他罪
    者，自應於他罪之科刑裁判確定後，與前罪應執行之刑併予
    執行，不得適用刑法第51條所列各款，定其應執行之刑（參
    見最高法院32年非字第63號判例意旨）。故於被告一再犯罪
    ，經受諸多科刑判決確定之情形，上開所謂裁判確定，乃指
    首先確定之科刑判決而言，亦即以該首先判刑確定之日作為
    基準，凡在該日期之前所犯之各罪，應依刑法第51條各款規
    定，定其應執行之刑；在該日期之後所犯者，則無與之前所
    犯者合併定執行刑之餘地；惟在該日期之後之數罪，其另符
    合數罪併罰者，仍依前述法則處理；然無論如何，既有上揭
    基準可循，自無許任憑己意，擇其中最為有利或不利於被告
    之數罪，合併定其應執行之刑（參見最高法院98年度台非字
    第37號判決意旨）。
(二)受刑人固犯如附表編號1至編號23所示之案件，分別經判處
    如附表編號1 至23所示之宣告刑確定在案，有上開刑事判決
    及本院被告前案紀錄表在卷可按。惟受刑人犯如附表編號1
    、2 所示之罪，業經原審本院以96年度訴字第2970號分別判
    決有期徒刑9月、4月，於96年12月24日確定在案，該判決為
    受刑人所受宣告如附表編號1 至23之判決中，首先確定之科
    刑判決，即應以該首先判刑確定之日期作為基準，是在該日
    期之前所犯之各罪即附表編號1 至13、21至22之罪，應依刑
    法第51條第5 款之規定，定其應執行之刑，而在該日期（即
    96年12月24日）之後所犯者即附表編號14至20、23所示之罪
    ，則無與受刑人於96年12月24日前所犯如附表編號1至13、2
    1 至22所示之罪合併定執行刑之餘地。又96年12月24日之後
    如附表編號14至20、23所示之數罪中，首先確定之科刑判決
    為97年度易字第1078號、第1282號判決，該判決確定日為97
    年6月27日，在該日期確定前所犯各罪即附表編號14至20、2
    3 之罪，仍符合數罪併罰合併定執行刑之要件，應依刑法第
    51條第5 款之規定，定其應執行刑。原審因認檢察官於本件
    分別就(1)編號1 至編號12及(2)編號13至編號23分別聲請定應
    執行刑，於法容有未合，予以裁定駁回。經核尚無違誤。
三、抗告意旨略以：本件檢察官就(1)如附表編號1 至12，(2)如附
    表編號13至23分別聲請定應執行刑，雖於法未合，但基於人
    權，避免浪費資源，原裁定仍應就正確之應執行刑即(1)如附
    表編號1 至13、21至22，(2)如附表編號14至20、23分別為裁
    定，是原裁定駁回檢察官之聲請，自有違誤，為此提起抗告
    云云。
四、本院經查：
(一)按應依刑法第50條、第53條規定定其應執行之刑者，由該案
    犯罪事實最後判決之法院之檢察官，聲請該法院裁定之，刑
    事訴訟法第477條第1項已有明定。因之，聲請定應執行刑應
    由最後事實審法院檢察署檢察官向該法院為之。
(二)本件受刑人所犯如附表1 至23所示之罪刑，應係就(1)如附表
    編號1 至13、21至22之罪，(2)如附表編號14至20、23之罪，
    分別定其應執行之刑，有如前述，惟本件聲請人係聲請就(1)
    如編號1 至編號12之罪，(2)如編號13至編號23之罪，分別定
    應執行刑，要屬於法不合，受刑人固辯稱原裁定應就正確之
    應執行刑為裁定云云，惟依上開規定，聲請定應執行刑應由
    最後事實審法院檢察署檢察官向該法院為之，是原審裁定予
    以駁回本件定應執行刑之聲請，自屬適法，受刑人上開辯稱
    ，尚無足採，其抗告意旨，執此指摘原裁定不當，為無理由
    ，應予駁回。
據上論斷，應依刑事訴訟法第412條，裁定如主文。
中    華    民    國  100    年    7    月     29     日
                  刑事第十五庭  審判長法  官  沈宜生
                                      法  官  林明俊
                                      法  官  吳炳桂
以上正本證明與原本無異。
如不服本裁定，應於收受送達後五日內向本院提出抗告狀。
                                      書記官  劉育君
中    華    民    國   100    年    8     月    2     日